臺灣臺中地方法院刑事判決　　　　　　 100年度易字第1287號
公　訴　人　臺灣臺中地方法院檢察署檢察官
被　　　告　江明鴻
被　　　告　廖晉德
上列被告因詐欺案件，經檢察官提起公訴（99年度偵字第25579
、26777 、27836 號、100 年度偵字第2655、3847、5179、5180
號），本院判決如下：
    主    文
江明鴻幫助意圖為自己不法之所有，以詐術使人將本人之物交付
，處有期徒刑參月，如易科罰金，以新臺幣壹仟元折算壹日；又
幫助意圖為自己不法之所有，以詐術使人將本人之物交付，處有
期徒刑肆月，如易科罰金，以新臺幣壹仟元折算壹日。應執行有
期徒刑伍月，如易科罰金，以新臺幣壹仟元折算壹日。
廖晉德幫助意圖為自己不法之所有，以詐術使人將本人之物交付
，處有期徒刑肆月，如易科罰金，以新臺幣壹仟元折算壹日。
    犯罪事實
一、江明鴻明知依一般社會生活之通常經驗，可預見提供金融帳
    戶予他人使用，可能幫助他人犯罪，且詐騙集團經常施用詐
    術使被詐騙人將款項匯入其指定之人頭帳戶，以掩飾其犯行
    ，並藉此逃避檢警人員之追緝。詎江明鴻不惜發生上述結果
    ，而分別基於幫助他人易於實現詐欺取財犯罪之不確定故意
    ，先於民國99年5 月底某日，將其所申辦之渣打國際商業銀
    行大雅分行帳號0000000000000000413 號帳戶及臺中臺中路
    郵局帳號00000000000000007 號帳戶之存摺、提款卡及密碼
    ，同時寄送予年籍不詳自稱「游浩天」之成年男子使用；後
    於99年6 月15日某時，在臺中市○○區○○路「家樂福」賣
    場，將不知情之江明翰所申辦之土地銀行南臺中分行帳號00
    0000000000000 號帳戶之存摺、提款卡及密碼，放置在該處
    賣場之置物櫃內，提供自稱「游浩天」之成年男子使用。另
    廖晉德明知申請行動電話門號使用係輕而易舉之事，可預見
    他人收用行動電話門號將用以從事不法行為，且詐騙集團經
    常以人頭電信門號撥打電話施用詐術使被詐騙人將款項匯入
    其指定之人頭帳戶，以掩飾其犯行，並藉以逃避檢警人員之
    追緝。詎廖晉德不惜發生上述結果，而基於幫助他人易於實
    現詐欺取財犯罪之不確定故意，於99年6 月1 日，前往臺中
    市○○○路○ 段之臺灣大哥大股份有限公司中港營業處申辦
    行動電話0000000000號門號SIM 卡，亦於同日前往臺中市○
    村路○ 段26號遠傳電信股份有限公司美村門市申辦行動電話
    0000000000 號門號SIM 卡，隨即於同日，在臺中市○○路
    與文心路口，同時將所申辦之上開2 行動電話門號SIM 卡，
    交付予不詳姓名年籍綽號「黑松」之成年男子使用。嗣詐欺
    集團成員取得上開帳戶之存摺、金融卡、密碼及行動電話門
    號SIM 卡後，即共同基於意圖為自己不法所有之犯意聯絡，
    利用在網際網路上刊登拍賣商品不實訊息之方式，分別於下
    列時、地為詐騙行為：
  (一)於奇摩網站上刊登拍賣「OSIM牌美體纖機」之不實訊息，適
    李世琪上網瀏覽見該訊息後，因而陷於錯誤，依指示於99年
    6 月11日下午某時，匯款新臺幣（下同）6500元至江明翰所
    申辦之上開土地銀行南臺中分行帳戶內。嗣李世琪因未收到
    上開商品，始知受騙而報警處理。
  (二)於奇摩網站上刊登拍賣「OSIM牌美體纖機」之不實訊息，適
    林逸宗上網瀏覽見該訊息後，因而陷於錯誤，依指示於99年
    6 月15日下午6 時46分，匯款6500元至江明翰所申辦之上開
    土地銀行南臺中分行帳戶內。嗣林逸宗因未收到上開商品，
    始知受騙而報警處理。
  (三)於奇摩網站上刊登拍賣「美體纖機」之不實訊息，適趙妙真
    上網瀏覽見該訊息後，因而陷於錯誤，依指示於99年6 月15
    日下午7 時45分，匯款6500元至江明翰所申辦之上開土地銀
    行南臺中分行帳戶內。嗣趙妙真因未收到上開商品，始知受
    騙而報警處理。
  (四)於網站上刊登拍賣「IPAD」之不實訊息，適梁凱捷上網瀏覽
    見該訊息後，因而陷於錯誤，以其所申辦之行動電話門號00
    00000000電話，與詐騙集團成員所使用之廖晉德所申辦之00
    00000000號電話，於99年6 月15日下午6 時1 分5 秒許、同
    日下午6 時7 分6 秒許、同日下午7 時43分18秒許聯絡後，
    依指示於99年6 月15日下午7 時45分許，匯款2 萬4500元至
    江明翰所申辦之上開土地銀行南臺中分行帳戶內。嗣梁凱捷
    因未收到上開商品，始知受騙而報警處理。
  (五)於奇摩網站上刊登拍賣「美體纖機」之不實訊息，適謝詔宇
    上網瀏覽見該訊息後，因而陷於錯誤，依指示於99年6 月15
    日下午8 時許，以網路匯款6500元至江明翰所申辦之上開土
    地銀行南臺中分行帳戶內。嗣謝詔宇因未收到上開商品，始
    知受騙而報警處理。
  (六)於奇摩網站上刊登拍賣「OSIM牌美體纖機」之不實訊息，適
    陳依倫上網瀏覽見該訊息後，因而陷於錯誤，依指示於99年
    6 月16日上午10時30分許，匯款6500元至江明鴻所申辦之上
    開土地銀行南臺中分行帳戶內。嗣陳依倫因未收到上開商品
    ，始知受騙而報警處理。
  (七)於奇摩網站上刊登拍賣「OEMGA 」牌鑲鑽女錶之不實訊息，
    適吳俊榮上網瀏覽見該訊息後，因而陷於錯誤，以其所申辦
    之行動電話門號0000000000電話，與詐騙集團成員所使用之
    廖晉德所申辦之0000000000號電話，於99年6 月7 日上午11
    時56分31秒許、同日上午11時57分50秒許、同日下午1 時15
    分48秒許、同日下午1 時53分38秒許聯絡後，依指示於99年
    6 月7 日下午，匯款4 萬2000元至不知情之穆宥豪（所涉詐
    欺犯行，另經臺灣臺南地方法院檢察署，以99年度偵字第15
    177 號案件為不起訴處分）所申辦之元大商業銀行府東分行
    帳號0000000000000000號帳戶內。嗣吳俊榮因未收到上開商
    品，始知受騙而報警處理。
  (八)於奇摩網站上刊登拍賣筆記型電腦之不實訊息，適謝寶光上
    網瀏覽見該訊息後，因而陷於錯誤，以其所申辦之行動電話
    門號0000000000電話，與詐騙集團成員所使用之廖晉德所申
    辦之0000000000號電話，於99年6 月15日下午5 時46分6 秒
    許聯絡後，依指示於99年6 月15日下午7 時45分許，匯款2
    萬1000元至江明翰所申辦之上開土地銀行南臺中分行帳戶內
    。嗣謝寶光因未收到上開商品，始知受騙而報警處理。
  (九)於露天拍賣網站上以賣家「hthder」（經查該IP使用人為許
    瓊月，另由檢察官偵辦中）名義刊登拍賣皮包之不實訊息，
    適林佩君上網瀏覽見該訊息後，因而陷於錯誤，依指示於99
    年6 月1 日下午4 時15分許，匯款2 萬元至江明鴻所申辦之
    上開渣打國際商業銀行大雅分行帳戶內。嗣林佩君因未收到
    上開商品，始知受騙而報警處理。
  (十)於奇摩網站上刊登拍賣「東元小鮮綠」冰箱之不實訊息，適
    韓瑋平上網瀏覽見該訊息後，因而陷於錯誤，依指示於99年
    6 月1 日下午10時49分許，匯款4500元至江明鴻所申辦之上
    開臺中臺中路郵局帳戶內。嗣韓瑋平因未收到上開商品，始
    知受騙而報警處理。
  (十一)於奇摩網站上刊登拍賣「新按摩皇冠OS-3500 」之不實訊息
    ，適任大剛上網瀏覽見該訊息後，因而陷於錯誤，依指示於
    99年6 月2 日上午8 時9 分許，匯款5200元至江明鴻所申辦
    之上開渣打國際商業銀行大雅分行帳戶內。嗣任大剛因未收
    到上開商品，始知受騙而報警處理。
  (十二)於奇摩網站上刊登拍賣「HP」牌雙面列印商用傳真無線事務
    機。適張維珊上網瀏覽見該訊息後，因而陷於錯誤，依指示
    於6 月2 日上午11時15分許，匯款4355元至江明鴻所申辦之
    上開臺中路郵局帳戶內。而張維珊於匯款後，於99年6 月6
    日下午2 時27分許，依網站指示撥打許家榮（檢察官另行簽
    併臺灣嘉義地方法院審理）所申辦之0000000000門號與賣家
    聯絡，惟因暫停使用而無法聯絡，始知受騙上當而報警處理
    。
  (十三)於奇摩網站上刊登拍賣「PS3 」主機，適陳中凱上網瀏覽見
    該訊息後，因而陷於錯誤，依指示於6 月2 日中午12時46分
    許，匯款5000元至江明鴻所申辦之上開臺中路郵局帳戶內。
    而陳中凱於6 月2 日下午1 時40分許，另收到來自許家榮（
    檢察官另行簽併臺灣嘉義地方法院審理）所申辦之00000000
    00匯款簡訊，而至同年6 月10日仍未收到購買物品，始知受
    騙上當而報警處理。
  (十四)於奇摩網站上刊登拍賣「CHANEL」牌2009秋冬系列小羊皮泡
    泡包之不實訊息，並以廖晉德所申辦之0000000000號行動電
    話為聯絡方式，適黃馨葦上網瀏覽見該訊息後，因而陷於錯
    誤，依指示於99年6 月18日下午2 時30分許，匯款2 萬2500
    元（起訴書誤載為4 萬5000元）至張文珍（所涉詐欺犯行，
    現正由臺灣宜蘭地方法院檢察署偵辦中）所申辦之羅東竹林
    郵局帳號00000000000000號帳戶內。而黃馨葦於匯款後，與
    詐騙集團所留之廖晉德所申辦之0000000000號行動電話聯絡
    ，惟因無法取得聯繫始知受騙上當而報警處理。
  (十五)於奇摩網站上刊登拍賣「浪琴」牌18K 金白金計時自動男表
    之不實訊息，適王師上網瀏覽見該訊息後，因而陷於錯誤，
    先依指示於99年6 月16日下午3 時53分許，匯款3 萬元至張
    文珍（所涉詐欺犯行，現正由臺灣宜蘭地方法院檢察署偵辦
    中）所申辦之羅東竹林郵局帳號00000000000000號帳戶內。
    而王師於匯款後，詐騙集團另以所留之廖晉德所申辦之0000
    000000號行動電話傳送簡訊「OK，沒問題」予王師，接續向
    王師施用詐術，使王師於99年6 月17日上午10時35分許，再
    匯款7000元至張文珍之上開帳戶內。嗣王師因始終未收到上
    開商品，始知受騙而報警處理。
  (十六)於網站上刊登拍賣商品之不實訊息，適李炅敃上網瀏覽見該
    訊息後，因而陷於錯誤，以其所申辦之行動電話門號000000
    0000電話，與詐騙集團成員所使用之廖晉德所申辦之000000
    0000號行動電話，於99年6 月15日中午12時36分11秒許、同
    日下午1 時3 分48秒許、同日下午1 時18分2 秒許、同日下
    午2 時39分37秒許、同日下午3 時51分18秒許、同日下午4
    時18分9 秒許、同日下午4 時35分46秒許、同日下午4 時49
    分8 秒許、同日下午5 時1 分59秒許聯絡後，依指示於99年
    6 月15日某時，匯款4 萬元（起訴書誤載為3 萬元）至張文
    珍（所涉詐欺犯行，現正由臺灣宜蘭地方法院檢察署偵辦中
    ）所申辦之羅東竹林郵局帳號00000000000000號帳戶內；另
    於99年6 月17日某時，再匯款6 萬4000元至江明翰所申辦之
    上開土地銀行南臺中分行帳戶內、匯款5 萬元至莊明宗（所
    涉詐欺犯行，現正由臺灣高雄地方法院檢察署偵辦中）所申
    辦之中國信託商業銀行鳳山分行帳戶內。嗣李炅敃因未收到
    購買商品，始知受騙而報警處理。
二、案經臺中市政府警察局第三分局、第四分局報告臺灣臺中地
    方法院檢察署；臺南市政府警察局歸仁分局報告臺灣臺南地
    方法院檢察署、宜蘭縣政府警察局報告臺灣宜蘭地方法院檢
    察署，並經前開檢察署檢察官呈請臺灣高等法院檢察署檢察
    長核轉臺灣臺中地方法院檢察署檢察官偵辦。
    理    由
壹、證據能力
    按被告以外之人於審判外之陳述，雖不符前4 條之規定，而
    經當事人於審判程序同意作為證據，法院審酌該言詞陳述或
    書面陳述作成時之情況，認為適當者，亦得為證據；當事人
    、代理人或辯護人於法院調查證據時，知有第159 條第1 項
    不得為證據之情形，而未於言詞辯論終結前聲明異議者，視
    為有前項之同意，刑事訴訟法第159 條之5 定有明文。本案
    之證人李世琪、林逸宗、趙妙真、梁凱捷、謝詔宇、陳依倫
    、吳俊榮、謝寶光、林佩君、曾信為（韓瑋平之男友）、陳
    中凱、張維珊、黃馨葦、王師、江明翰等人於警詢所為之陳
    述，及本案所引用之各項證據，被告於本院審理中已同意作
    為證據（見本院卷第32頁背面至33頁），而本院審酌上開陳
    述作成時之情況，並無違法取證之瑕疵，認以之作為證據為
    適當，揆諸上開規定，自有證據能力。
貳、實體方面
一、上開犯罪事實，業據被告江明鴻、廖晉德於本院審理時坦承
    不諱，並有下列證據，足認被告2 人不利於己之自白與事實
    相符，應堪採信：
  (一)上開渣打國際商業銀行大雅分行帳號0000000000000000413
    號帳戶及臺中路郵局帳號00000000000000007 號帳戶，係由
    被告江明鴻所申辦，上開土地銀行南臺中分行帳號00000000
    0000000 號帳戶則係由不知情之江明翰所申辦，被告江明鴻
    交付「游浩天」使用一情，業據被告江明鴻自白在卷，並經
    被告江明翰於警詢中證述甚詳（見臺中市政府警察局第三分
    局中分三偵字第0990019279警卷第9 至10頁，下稱警卷(一)）
    ，且有上開渣打國際商業銀行大雅分行帳戶（見臺中市政府
    警察局第三分局中分三偵字第0990014801號警卷第78至85頁
    ，下稱警卷(四)）、臺中臺中路郵局帳戶（見警卷(四)第96頁）
    之開戶資料（見警卷(一)第）各1 份附卷可稽。另於99年6 月
    1 日，被告廖晉德在臺中市○○○路○ 段之臺灣大哥大股份
    有限公司中港營業處申辦行動電話0000000000號門號SIM 卡
    ，於同日前往臺中市○村路○ 段26號遠傳電信股份有限公司
    美村門市申辦行動電話0000000000號門號SI M卡，隨即於同
    日，在臺中市○○路與文心路口，同時將所申辦之上開2 行
    動電話門號SIM 卡，交付予不詳姓名年籍綽號「黑松」之成
    年男子使用等情，亦據被告廖晉德自白在卷，並有上開行動
    電話申請書（見臺灣臺中地方法院檢察署99年度核退字第22
    至23頁、99年度偵字第26777 號卷第23至25頁、）2 份附卷
    可稽。
  (二)又不詳之人，以在網際網路上刊登拍賣商品不實訊息之方式
    ，分別於上開時、地，利用上開帳戶、行動電話門號SIM 卡
    作為詐欺取財之工具，向被害人李世琪等人施用詐術，使李
    世琪等人因而陷於錯誤，分別匯款而詐取財物之事實，亦經
    證人李世琪（見警卷(一)第11至12頁）、林逸宗（見警卷(一)第
    13至14頁）、趙妙真（見警卷(一)第15至17頁）、梁凱捷（見
    警卷(一)第18至19頁）、謝詔宇（見警卷(一)第20至21頁）、陳
    依倫（見警卷(一)第22至24頁）、吳俊榮（見臺南市政府警察
    局歸仁分局南縣歸警偵字第0990014499警卷第5 至7 頁，下
    稱警卷(二)）、謝寶光（見臺中市政府警察局第四分局中分四
    偵字第0990028726號警卷第4 至6 頁，下稱警卷(三)）、林佩
    君（見臺中市政府警察局第三分局中分三偵字第0990014801
    號警卷第16至17頁，下稱警卷(四)）、韓瑋平（見警卷(四)第18
    至20頁）、任大剛（見警卷(四)第21至23頁）、張維珊（見警
    卷(四)第24至25頁）、陳中凱（見警卷(四)第26至27頁）、曾信
    為（黃馨葦之男友，見宜蘭縣政府警察局羅東分局羅警偵字
    第0993110989號警卷第1 至2 頁，下稱警卷(五)）、王師（見
    宜蘭縣政府警察局羅東分局羅警偵字第1003100963號警卷第
    3 至4 頁，下稱警卷(六)）、李炅敃（見宜蘭縣政府警察局羅
    東分局羅警偵字第1003100966號警卷第11至14頁，下稱警卷
    (七)）於警詢中證述甚詳；復有網際網路畫面列印資料（見警
    卷(一)第25至46頁、警卷(二)第22至33頁、警卷(四)第32至53頁、
    警卷(五)第10頁、警卷(六)第10至17頁、警卷(七)第30至55頁）、
    匯款憑證（見警卷(一)第47至53頁、警卷(二)第9 頁、警卷(三)第
    18頁、警卷(四)第54至56頁、警卷(五)第4 頁、警卷(六)第5 頁、
    警卷(七)第15頁）、臺灣土地銀行南臺中分行交易明細（見警
    卷(一)第83至86頁）、渣打國際商業銀行大雅分行交易明細（
    見警卷(四)第79頁）、臺中臺中路郵局交易明細（見警卷(四)第
    97頁）；門號0000000000號行動電話雙向通聯紀錄（見警卷
    (一)第88至94頁、臺灣臺中地方法院檢察署99年度偵字第第42
    至48頁、）、門號0000000000號行動電話雙向通聯紀錄（見
    警卷(二)第13至16頁）附卷可稽。堪認不詳詐欺集團之成員，
    確有利用被告江明鴻所提供之上開帳戶、被告廖晉德所提供
    之行動電話SIM 卡，分別對被害人李世琪等人實行詐欺取財
    犯罪之事實。
  (三)按刑法上之故意，分為直接故意（確定故意）與間接故意（
    不確定故意）。「行為人對於構成犯罪之事實，明知並有意
    使其發生者」為直接故意；「行為人對於構成犯罪之事實，
    預見其發生而其發生並不違背其本意者」為間接故意，刑法
    第13條第1 項、第2 項定有明文。衡諸現今社會常情，一般
    人至金融機關如銀行、郵局等開設帳戶使用，係極為方便容
    易且迅速之事，如有使用金融存款帳戶之正當用途，自以使
    用其本人或可信賴之親友申請之帳戶，最為便利安全，且若
    非具意圖以他人帳戶從事不法用途，並藉以逃避查緝，自無
    使用他人帳戶之理。是依一般人通常之知識、經驗，均應知
    任意提供自己帳戶予無信賴關係之他人使用，易致他人藉該
    帳戶取得不法犯罪所得，且欲以之隱匿帳戶內資金之實際取
    得人之身分。衡諸情理，被告江明鴻當時係年滿21歲之成年
    人，對此自難諉為不知。而近年來詐欺取財之犯罪類型層出
    不窮，該等犯罪，多數均係利用他人帳戶作為詐欺所得財物
    之匯款帳戶，並經媒體廣為披載，被告江明鴻縱使並不確知
    所提供之帳戶，係遭他人用以對被害人詐欺取財，亦無法確
    知取得帳戶之人係以何種方法於何時地為詐欺取財之具體內
    容，惟對於其所提供之上揭帳戶，將遭人作為不法犯罪所得
    財物匯入及提領之工具使用，應有概括之認識，且可預見其
    發生，竟仍同意提供，顯對帳戶供他人取得不法犯罪所得之
    用，亦不違背其本意，仍將上開上開帳戶之存摺、金融卡及
    密碼提供「游浩天」使用，被告江明鴻有基於幫助犯罪之不
    確定故意存在，應堪認定。
  (四)再者，衡諸現今社會常情，申辦行動電話門號並無限制一定
    之資格，是則一般人如非基於犯罪之不法目的，僅欲短期使
    用行動電話門號，自無捨棄自己或可信賴親友名義而迂迴使
    用非熟識他人名義行動電話門號之理，被告廖晉德當時為年
    逾30歲之成年人，對此自難諉為不知。且近年來詐欺取財之
    犯罪類型層出不窮，該等犯罪，多數均係利用他人行動電話
    門號SI M卡作為實行詐欺犯行之工具，並經媒體廣為披載，
    被告廖晉德縱使並不確知所提供之門號，係遭他人用以對被
    害人詐欺取財，亦無法確知取得帳戶之人係以何種方法於何
    時地為詐欺取財之具體內容，惟對於其所提供之上揭行動電
    話門號SIM 卡，將遭人作為詐欺取財犯行之工具使用，應有
    概括之認識，且可預見其發生，竟仍同意提供，顯對行動電
    話門號SIM 卡供他人取得不法犯罪所得之用，亦不違背其本
    意，且其無確信行動電話門號SIM 卡不至遭利用為犯罪之用
    ，仍將行動電話門號SIM 卡提供他人使用，被告廖晉德有基
    於幫助犯罪之不確定故意存在，亦堪認定。
  (五)再按刑法上之幫助犯，係指以幫助之意思，對於正犯資以助
    力，而未參與實施犯罪之行為者而言。被告江明鴻將上開帳
    戶之存摺、金融卡及密碼交付不詳姓名年籍之成年人，被告
    廖晉德則交付上開行動電話SIM 卡與不詳姓名之成年人，該
    不詳姓名年籍之成年人及其所屬詐騙集團之不詳成年成員持
    以實行詐欺取財，被告江明鴻交付該存摺、提款卡及密碼之
    行為，被告廖晉德交付上開行動電話SIM 卡之行為，均要屬
    犯罪構成要件以外之行為，本院復查無被告江明鴻、廖晉德
    對於渠等所為犯行之實施，與詐欺集團成員間有何犯意聯絡
    或行為分擔之事實，則被告江明鴻、廖晉德應屬以幫助他人
    實行犯罪行為之意思，參與構成要件以外之行為，為幫助犯
    。
  (六)綜上所述，被告江明鴻、廖晉德於本院坦承犯行之自白與事
    實相符，應堪採信。本案事證明確，被告犯行堪以認定。
二、查前述不詳姓名年籍之詐欺集團成員意圖為自己不法所有，
    基於詐欺取財之犯意聯絡，以電話施行詐術騙取被害人李世
    琪等人之金錢，其所為係犯刑法第339 條第1 項之詐欺取財
    罪。被告江明鴻基於幫助之犯意，提供存摺、金融卡（包括
    密碼），被告廖晉德則提供行動電話SIM 卡，幫助詐欺集團
    成員詐欺，參與施用詐術之構成要件以外之行為，核其所為
    ，均係犯刑法第30條第1 項、第339 條第1 項詐欺取財罪之
    幫助犯，並依刑法第30條第2 項規定，按正犯之刑減輕其刑
    。又前揭不詳人等所屬之詐欺集團成員就詐欺取財犯行，固
    有犯意聯絡及行為分擔，為共同正犯，惟幫助犯係從犯，從
    屬正犯而成立，刑法上既無「共同幫助」之情，當亦無「幫
    助共同」之可言（最高法院95年度台上字第6767號判決、司
    法院廳刑一字第1104號函亦同此見解），被告江明鴻先後
    2 次提供存摺、提款卡及密碼之行為，行為有異，犯意各別
    ，應予分論併罰。爰審酌被告江明鴻提供存摺、金融卡及密
    碼、被告廖晉德提供行動電話SIM 卡予他人詐欺取財使用，
    使犯罪難以查緝，無異助長不法，影響社會金融交易秩序，
    因其行為導致被害人李世琪等多人遭詐騙，損失頗多，且未
    與被害人達成和解，惟念其本身未實際參與本件詐欺取財之
    犯行，責難性較小，及於本院審理時坦承犯行之態度等一切
    情狀，分別量處如主文所示之刑，被告江明鴻並定其應執行
    之行，且均諭知易科罰金之折算標準，以示懲儆。
據上論斷，應依刑事訴訟法第299 條第1 項前段，刑法第30條第
1 項前段、第2 項、第339 條第1 項、第51條第5 款、第41條第
1項 前段、第8 項，刑法施行法第1 條之1 ，判決如主文。
本案經檢察官林秀菊到庭執行職務
中    華    民    國   100    年    6     月    21    日
                  刑事第九庭    審判長法  官  林靜芬
                                      法  官  柯志民
                                      法  官  楊文廣
以上正本證明與原本無異。
如不服本判決應於收受判決後10日內向本院提出上訴書狀，並應
敘述具體理由；其未敘述上訴理由者，應於上訴期間屆滿後20日
內向本院補提理由書（均須按他造當事人之人數附繕本）「切勿
逕送上級法院」。
                                      書記官  陳靖騰
中    華    民    國   100    年    6     月    21    日
附錄論罪科刑法條
刑法第339條第1項
意圖為自己或第三人不法之所有，以詐術使人將本人或第三人之
物交付者，處五年以下有期徒刑、拘役或科或併科一千元以下罰
金。